台灣士林地方法院刑事判決　　　　　　　　　　　　九十三年度交簡上字第三五號
　　公　訴　人　台灣士林地方法院檢察署檢察官
　　上　訴　人
　　即　被　告　丙○○
　　選任辯護人　吳宜財　律師
右列上訴人即被告因過失傷害案件，不服本院於中華民國九十三年二月十二日以九十
二年度士交簡字第一九四七號第一審刑事簡易判決（聲請簡易判決處刑案號：台灣士
林地方法院檢察署九十二年度調偵字第三三四號），提起上訴，本院管轄之第二審合
議庭自為第一審判決如左：
    主  文
原判決撤銷。
本件公訴不受理。
    理  由
一、聲請簡易判決處刑意旨略以：被告丙○○於民國九十一年七月二十九日凌晨一時
    許，駕駛車號ＣＨ—四四六七號自用小客車，沿台北縣汐止市○○街由北向南行
    駛，途經同市○○街與福德二路無號誌之交岔路口時，原應注意支線道車應暫停
    讓幹線道車先行，而依當時情形，並無不能注意之情事，竟疏未注意讓幹線道車
    先行，致撞及告訴人乙○○所駕駛搭載乘客告訴人甲○○沿同市○○○路由東向
    西幹線道行駛之車牌號碼八Ａ—四四○八號自用小客車左側前車身，因而使告訴
    人乙○○受有頸部、背部、右臂（聲請簡易判決處刑書誤繕為右肩）、雙膝多處
    瘀傷等傷害，告訴人甲○○則受有右肩、雙鼠谿部及左手多處瘀傷等傷害，因認
    被告涉有刑法第二百八十四條第一項之過失傷害罪嫌等語。
二、按告訴乃論之罪，告訴人於第一審辯論終結前得撤回其告訴，又告訴經撤回者，
    應諭知不受理之判決，刑事訴訟法第二百三十八條第一項，第三百零三條第三款
    分別定有明文。又按，刑事訴訟法關於撤回之程序，並無明文規定，實務上類推
    適用同法第二百四十二條有關告訴之規定，告訴權人得以言詞或書狀向司法警察
    官、檢察官或法官為之。是撤回並不以告訴人在檢察官或法官面前親自為之為必
    要，其提出書狀表明其撤回之意思表示亦可，且所謂以書狀為之，亦不以告訴人
    將其撤回之意思表示親自撰寫在司法狀紙為限，苟告訴人在其他訴訟程序中為撤
    回之意思表示，經檢察官或法官記明筆錄，嗣將該筆錄轉送本案之檢察官或法官
    ，而以法院所製作之筆錄代替告訴人所寫之書面，該項撤回之意思表示於到達本
    案之檢察官或法官時，亦生撤回告訴之效力。
三、查本件告訴人乙○○、甲○○二人告訴被告過失傷害案件，起訴書認係觸犯刑法
    第二百八十四條第一項前段之過失傷害罪，依同法第二百八十七條前段之規定，
    須告訴乃論。又告訴人乙○○於前述車禍中，因疏未注意車前狀況，並隨時採取
    必要之安全措施，不慎與被告相撞，致被告受有左小腿撕裂傷、兩膝與左拇指挫
    傷及右臀擦傷之傷害，因認其亦涉犯刑法第二百八十四條第一項前段之過失傷害
    罪嫌，亦經檢察官以九十二年度偵字第四四四二號聲請簡易判決處刑（九十二年
    度士交簡字第一○八九號），被告於九十二年八月一日本院士林簡易庭法官訊問
    時，以口頭提起附帶民事訴訟，請求告訴人乙○○損害賠償新台幣（下同）三十
    五萬元（九十二年度士交簡附民字第三五號），該損害賠償事件依法行調解程序
    後，雙方調解成立，內容為：一、被告願於九十二年八月三十一日前給付告訴人
    乙○○新台幣二十一萬元；二、告訴人乙○○、甲○○二人願撤回對被告之刑事
    過失傷害告訴（九十二年度士交簡附民移調字第一號），前開意思表示並經本院
    士林簡易庭作成調解程序筆錄（第一、二項之內容係各自獨立，即並不以被告給
    付第一項之金額完畢作為第一項告訴人撤回告訴之條件），被告同時於前開簡易
    庭法官面前當庭撤回其對告訴人乙○○之告訴，告訴人乙○○涉嫌過失傷害部分
    經簡易庭法官以不得逕以簡易判決處刑為由，移由本院刑事庭審理，本院刑事庭
    嗣於同年九月十五日以九十二年交易字第一五九號判決公訴不受理，並確定在案
    等節，業經本院調取九十二年度士交簡附民移調字第一號、九十二年交易字第一
    五九號全卷，並有相關判決及調解程序筆錄各乙件在卷可稽，告訴人二人於九十
    二年八月一日調解成立時，確實曾當場向該案法官表明其撤回之意思表示，並經
    記明於筆錄上，告訴人二人撤回之意思表示彼時即已生效無訛。而被告於同年九
    月二日本件檢察官詢問時，復提出該次調解程序筆錄，向檢察官陳明告訴人二人
    於本院士林簡易庭九十二年度士交簡附民移調字第一號調解程序中均已表明撤回
    告訴，告訴人二人撤回告訴之意思表示因此到達本件承辦檢察官，而原審係於九
    十三年二月十二日判決等情，亦有卷附資料可按，是告訴人二人於本件第一審判
    決之前已合法撤回渠等之告訴，本件自應依法為不受理判決。
四、另檢察官聲請以簡易判決處刑之案件，經法院審理後認為應諭知不受理判決者，
    應適用通常程序審判之，刑事訴訟法第四百五十二條及第四百五十一條之一第四
    項但書第三款分別定有明文。原審引用檢察官聲請簡易判決處刑書，依刑法第二
    百八十四條第一項前段判處被告拘役五十五日，如易科罰金以三百元折算一日，
    容有未洽。本院審理後，認為被告應為不受理判決之諭知，被告上訴為有理由，
    自應由本院依刑事訴訟法第四百五十五條之一第三項之規定，準用同法第三百六
    十九條第一項前段之規定，不經言詞辯論程序，逕將原判決撤銷，另依第一審通
    常程序為不受理判決之諭知（法院辦理刑事訴訟簡易程序案件應行注意事項第十
    四點參照）。
據上論斷，應依刑事訴訟法第四百五十五條之一第一項、第三項、第三百六十九條第
一項前段、第四百五十二條、第三百零三條第三款、三百零七條判決如主文。
中　　　華　　　民　　　國　　九十三　　年　　　十一　　　月　　三十　　日
                                  台灣士林地方法院刑事第五庭
                                      審判長法  官  李  育  仁
                                            法　官  許  辰  舟
                                            法　官  姜  麗  香
右正本證明與原本無異。
如不服本判決，應於判決送達後十日內，向本院提出上訴狀。
                                            書記官  陳　玉　珍
中　　　華　　　民　　　國　　九十三　　年　　  十二　　  月　　　二　  日
